【裁判字號】    89,交易,129
【裁判日期】    890429
【裁判案由】    過失傷害
【裁判全文】
臺灣士林地方法院刑事判決                        八十九年度交易字第一二九號
    公  訴  人  臺灣士林地方法院檢察署檢察官
    被      告  乙○○
右列被告因過失傷害案件，經檢察官提起公訴（八十八度偵字第八０四０號），本院
判決如左：
    主  文
乙○○因過失傷害人，處拘役肆拾日，如易科罰金，以參佰元折算壹日。
    事  實
一、乙○○於民國八十七年（公訴人誤寫為八十八年）十月十三日上午七時三十分許
    ，駕駛車牌號碼ＩＦ─八七一二號自小客車，沿臺北市○○區○○路由南往北行
    駛，行經臺北市○○區○○路與福德路之設有特種閃光黃燈號誌之交岔路口，欲
    左轉往福德路行駛時；應注意車輛應減速接近、注意安全、小心通過，且應注意
    車前狀況，以隨時採取必要之安全措施，於車輛轉彎時更應減速慢行、注意來往
    之人、車，而轉彎車應讓直行車先行；而依當時天候晴，日間自然光，且路面乾
    燥、無缺陷、亦無障礙、視距良好之狀況，亦無不能注意之情事，竟疏於注意對
    向來往人、車、小心通行，亦未依規定讓直行車先行，即貿然於該交岔路口左轉
    ；適有甲○○○騎乘腳踏車沿臺北基河路由北往南直行時，亦未注意來往之人車
    即通過該交岔路口，二車因而發生踫撞，甲○○○因而人車倒地、而受有左肘撓
    骨骨折之傷害。乙○○於肇事後，立即以所駕駛自小客車將甲○○○送往新光吳
    火獅紀念醫院就醫治療，惟未報警處理。
二、案經甲○○○訴由臺灣士林地方法院檢察署檢察官偵查起訴。
     理  由
一、訊據被告乙○○對於前揭時地駕駛自小客車發生車禍致告訴人甲○○○受傷之事
    實坦承不諱，並供承：伊於案發時欲通過上開交岔路口左轉往福德路方向行駛時
    ，不知如何就與甲○○○所騎乘腳踏車發生踫撞，是撞到後才知道有腳踏車過來
    ，伊認為雙方均有過失等語（見本院八十九年四月二十六日審判筆錄），並警方
    於案發後之八十八年三月十日所製作之道路交通事故調查報告表、交通事故談話
    紀錄表影本附卷可稽。且查：前揭事實已據告訴人甲○○○於偵、審中指述歷歷
    ，其並因而受有如事實欄所示傷害，且於八十七年十一月十三日車禍發生後經送
    急診就醫乙節，亦有新光吳火獅紀念醫院八十八年元月七日開立之乙種診斷證明
    書、該院八十八年四月七日（八八）新醫醫字第二０七號函檢送之甲○○○病歷
    資料影本乙份、該院八十八年五月三十一日（八八）新醫醫字第三三五號函檢送
    之病歷摘要紀錄紙及急診病歷影本乙份存卷為據。再按：汽車行駛時，駕駛人應
    注意車前狀況，並隨時採取必要之安全措施；且汽車行駛至設有閃光黃燈號誌之
    交岔路口時，應減速接近、注意來往人車、小心通過，作隨時停車之準備，而轉
    彎車並應讓直行車先行，此於道路交通安全規則第九十三條第一項第四款、第九
    十四條第三項、第一百零二條第一項第六款前段及道路交通標誌標線號誌設置規
    則第一百九十四條、第二百十一條，均訂有明文；且按：汽車駕駛人轉彎時，不
    注意來、往行人或轉彎前未減速慢行者，依道路交通管理處罰條例第四十八條之
    規定，亦有處罰之明文。經查：本件事故地點係設置特種閃光黃燈之交岔路口，
    被告當時係駕駛車輛在該交岔路口左轉時肇事乙節，均經被告自承屬實（見本院
    八十九年四月二十六日審判筆錄）；是揆諸前揭規定，自應注意來往人、車狀況
    、減速接近、小心通過，並作隨時停車之準備，以採取必要之安全措施，且其轉
    彎車應讓直行車先行。而被告亦自承：案發當時天侯晴，日間自然光，路面亦乾
    燥無缺陷、視距良好之情狀等情明確（見檢察官八十九年三月十日訊問筆錄），
    尚無不能注意之情事；然竟自承：伊於轉彎時未看到告訴人腳踏車過來，是撞到
    後才知道等語，已如前述，則其疏未注意來往車輛並讓直行車先行，即貿然左轉
    ，致肇本件車禍之過失責任，實甚明顯。雖本件車禍發生時，告訴人亦疏未注意
    左側來車等情，已據告訴人自承屬實（見本院八十九年四月二十六日訊問筆錄）
    ，足見其於車禍之發生亦有過失，然此仍無能解免被告就本件車禍所應負之過失
    責任。至告訴人因本件車禍受傷，與被告之過失行為間並有相當因果關係，亦堪
    認定。本件事證明確，被告犯行洵堪認定，應依法論科。
二、核被告所為，係犯刑法第二百八十四條第一項前段之過失傷害罪。爰審酌被告並
    無前科，有臺灣高等法院被告全國前案紀錄表附卷可稽，其於本件車禍過失之程
    度及告訴人之過失程度、告訴人因而所受之傷害，以及被告於肇事後坦承確有過
    失、雖已給付三萬元賠償金（已據告訴人於本院八十九年四月二十六日審判時陳
    明屬實），惟未能與被害人達成民事和解之犯罪後態度等一切情狀，量處如主文
    所示之刑，並諭知易科罰金之折算標準，以示懲儆。
據上論斷，應依刑事訴訟法第二百九十九條第一項前段，刑法第二百八十四條第一項
前段，第四十一條，罰金罰鍰提高標準條例第一條前段、第二條，判決如主文。
本案經檢察官黃惠玲到庭執行職務
中      華      民      國    八十九    年      四      月    二十九    日
                                      臺灣士林地方法院交通法庭
                                          法  官  李  瑜  娟
右正本證明與原本無異。
如不服本判決應於送達後十日內向本院提出上訴狀。
                                          書記官  劉  政  惠
中      華      民      國    八十九    年      五      月      三      日
附錄本案論罪科刑法條全文
刑法第二百八十四條第一項：
  因過失傷害人者，處六月以下有期徒刑，拘役或五百元以下罰金，致重傷者，處一
  年以下有期徒刑，拘役或五百元以下罰金。


司法院資訊處製作；財團法人民間司法改革基金會備份。
